臺灣新北地方法院民事裁定
                                     110年度事聲字第65號
異  議  人  邱有利  
代  理  人  蕭聖澄律師
上列異議人聲請對相對人劉光傑核發支付命令事件，異議人對於
本院司法事務官民國110年8月31日所為110年度司促字第23148號
裁定提出異議，本院裁定如下：
　  主  文
異議駁回。   
    理  由
一、按當事人對於司法事務官處理事件所為之終局處分，得於處
    分送達後10日之不變期間內，以書狀向司法事務官提出異議
    。但支付命令經異議者，除有第518 條所定或其他不合法之
    情形，由司法事務官駁回外，仍適用第519 條規定；司法事
    務官認前項異議有理由時，應另為適當之處分；認異議為無
    理由者，應送請法院裁定之；法院認第1 項之異議為有理由
    時，應為適當之裁定；認異議為無理由者，應以裁定駁回之
    ，民事訴訟法第240 條之4 第1 項至第3 項分別定有明文。
    查本院司法事務官於民國110年8月31日所為110 年度司促字
    第23148 號裁定駁回異議人對相對人所為支付命令之聲請(
    下稱原裁定)，原裁定於同年9月8日送達異議人之代理人，
    此有原裁定及送達證書在卷可稽，異議人於同年9月9日具狀
    提出異議，本院司法事務官認其異議無理由送請本院裁定，
    核與上開規定相符，先予敘明。
二、異議意旨略以：異議人已提出本院109年度板小字第4352號
    判決、租賃契約及存證信函，已足釋明相對人劉光傑應支付
    異議人自109年8月2日起至110年4月19日止共8個月之違約金
    新臺幣(下同)16萬元，原裁定未盡查證即駁回異議人之聲請
    ，爰提出異議，請求廢棄原裁定等語。
三、經查：
(一)按支付命令之聲請，債權人就其請求應釋明之；支付命令之
    聲請，不合於第508 條至第511 條之規定，或依聲請之意旨
    認債權人之請求為無理由者，法院應以裁定駁回之，民事訴
    訟法第511 條第2 項、第513 條第1 項前段分別定有明文。
    再按釋明事實上之主張者，得用可使法院信其主張為真實之
    一切證據，但依證據之性質不能即時調查者，不在此限，民
    事訴訟法第284 條亦有明文；所謂因釋明而應提出之能即時
    調查之證據，係指當事人於釋明其事實上之主張時，應同時
    提出可供法院得隨時進行調查之證據而言，故當事人如未同
    時提出供釋明用之證據，法院自無裁定限期命其補正之必要
    。
(二)查異議人主張相對人於105年7月25日向其承租門牌號碼新北
    市○○區○○路0段000巷00○0號2樓房屋(下稱系爭房屋)，相對
    人本應於109年8月2日完成點交房屋，然其未依約返還該屋
    鑰匙予異議人，相對人所為已違反返還租賃物之附隨義務，
    依兩造間租賃契約第14條約定，相對人應給付109年8月2日
    起至110年4月19日止共8個月之違約金共16萬元。異議人以
    前開違約金債權，與本院109年度板小字第4352號判決命異
    議人應返還相對人之10萬元及利息3,750元、訴訟費用1,000
    元為抵銷後，相對人應再給付異議人違約金55,250元，故聲
    請對相對人核發支付命令等語，固提出本院109年度板小字
    第4352號判決、兩造間租賃契約、存證信函為證。依異議人
    所提存證信函，固可見異議人曾以相對人未返還系爭房屋鑰
    匙要求給付55,250元違約金，然該存證信函僅為異議人片面
    主張無從釋明其對相對人確有前開違約金債權。又兩造間租
    賃契約第14條係約定：租賃契約終止時，承租人應即將房屋
    返還出租人，承租人未即時遷出返還房屋時，出租人每月得
    向承租人請求按月租金2倍支付違約金至遷讓完竣。而觀諸
    本院109年度板小字第4352號判決理由，係認兩造間租約於1
    09年8月2日合意終止，且相對人於109年8月2日以後即不再
    占有使用系爭房屋，已將系爭租屋返還異議人，縱異議人未
    向相對人拿回鑰匙，仍不影響兩造租約已於109 年8月2日終
    止之事實，該判決實未依何事證認定異議人確實未向相對人
    拿回鑰匙，且相對人既於109年8月2日租約合意終止日即將
    系爭房屋返還異議人，即難認其有前開租賃契約第14條約定
    之違約情形。是本件異議人就其對相對人有前開違約金債權
    存在，難認已為釋明。
四、綜上所述，異議人對相對人聲請核發支付命令，惟未據釋明
    其請求，於法未合，異議意旨指摘原裁定不當，為無理由，
    應予駁回。
五、據上論結，本件異議為無理由，依民事訴訟法第240條之4第
    3項後段，裁定如主文。
中　　華　　民　　國　　111 　年　　 6 　　月　  21 　日
                  民事第四庭  法  官  許品逸  
以上正本係照原本作成。                  
本裁定不得聲明不服(民事訴訟法第513條第2項)。
中　　華　　民　　國　　111 　年　　6 　　月　　21　　日
                              書記官  邱雅珍